Minutes et répertoires du notaire Étienne REGNAULT, 5 octobre 1710 - 18 mars 1751 (étude XVIII)
Archives nationales
- Minutes de Étienne REGNAULT, 1643 - 1771; MC/ET/XVIII/323 - MC/ET/XVIII/616
  - Minutes. 1729, janvier - 1729, avril, janvier 1729 - avril 1729; MC/ET/XVIII/518
    - Deumier (Pierre) maître serrurier rue des Marmousets § Devis et marché, 10 janvier 1729; MC/ET/XVIII/518
      devis; marché; Deumier, Pierre
    - Morin (Charles) maître maçon rue Vieille du Temple § Devis et marché, 10 janvier 1729; MC/ET/XVIII/518
    - Richard (Jean) architecte rue du Four § bail, 12 janvier 1729; MC/ET/XVIII/518
      bail; Richard, Jean
    - Maillet (Jacques) maître relieur rue Charretière § Inventaire après le décès de la femme de .., 29 janvier 1729; MC/ET/XVIII/518
      inventaire; Maillet, Jacques
    - Combault (Jacques François) maître maçon rue Saint-Jacques § Vente, 3 février 1729; MC/ET/XVIII/518
      acte de vente; Combault, Jacques François
    - Maillard (Jean) maître fondeur; rue du Haut Moulin § apprentissage, 13 février 1729; MC/ET/XVIII/518
      contrat d'apprentissage; Maillard, Jean
    - Delafontaine (Charles) maître relieur doreur rue Mont Saint-Hilaire § Mariage de la fille de .., 13 février 1729; MC/ET/XVIII/518
      contrat de mariage; Delafontaine, Charles
    - Maillet (Jacques) maître relieur rue Charretière § Mariage de .., 13 février 1729; MC/ET/XVIII/518
    - Dubugras (François) maître menuisier rue des Deux Ponts § partage, 13 mars 1729; MC/ET/XVIII/518
      partage; Dubugras, François
    - Dubugras (Guillaume) maître menuisier au Grand Gentiley § partage, 13 mars 1729; MC/ET/XVIII/518
      partage; Dubugras, Guillaume
    - Maillet (Jacques) maître relieur rue Charretière § partage, 21 mars 1729; MC/ET/XVIII/518
      partage; Maillet, Jacques
    - Testament de Louis Leroux, peintre, demeurant rue de la Bûcherie., 5 avril 1729; MC/ET/XVIII/518
      testament; Bûcherie (rue de la); Leroux, Louis; peintre
    - Vente concernant Martin Goupy, architecte du roi juré expert, demeurant rue Saint-Jacques., 14 avril 1729; MC/ET/XVIII/518
      acte de vente; Saint-Jacques (rue); Goupy, Martin; architecte
    - Goupy (André) maître menuisier rue Saint-Jacques § Vente, 14 avril 1729; MC/ET/XVIII/518
      acte de vente; Goupy, André
    - Devis et marché des ouvrages de maçonnerie, charpenterie et autres pour la construction d'un bâtiment sis Grande rue et porte Saint-Jacques, pour Martin Goupy, architecte juré expert des bâtiments, et Pierre Ruffin, maître maçon, avec des plans joints., 20 avril 1729; MC/ET/XVIII/518
      devis; marché; Saint-Jacques (porte); Saint-Jacques (rue); Goupy, Martin; Ruffin, Pierre; architecte; maçon
    - Ruffin (Pierre) maître maçon rue Bordet § Devis et marché, 20 avril 1729; MC/ET/XVIII/518
      devis; marché; Ruffin, Pierre
    - Inventaire après décès de Louis Leroux, peintre, à la requête de son fils exécuteur testamentaire, peintre et médailliste de l'académie royale de peinture, demeurant rue de la Bûcherie., 20 avril 1729; MC/ET/XVIII/518
      inventaire après décès; Bûcherie (rue de la); Leroux, François; Leroux, Louis; graveur; peintre; peintre
    - Constitution concernant Martin Goupy, architecte du roi juré expert des bâtiments, demeurant rue Saint-Jacques., 20 avril 1729; MC/ET/XVIII/518
      constitution de rente; Saint-Jacques (rue); Goupy, Martin; architecte
    - Inventaire après décès de Louis Leroux, peintre, demeurant rue de la Bûcherie, dont quelques tableaux., 20 avril 1729; MC/ET/XVIII/518
      inventaire après décès; Bûcherie (rue de la); Leroux, Louis; peintre
    - Quittance. Louis Dubois. Maître à danser. Rue Mouffetard., 27 avril 1729; MC/ET/XVIII/518
      quittance; Mouffetard (rue); Dubois, Louis; enseignant; danseur
  - Minutes. 1729, mai - 1729, août, mai 1729 - août 1729; MC/ET/XVIII/519
    - horloger (apprentissage) § Contrat pour 6 ans, entre Antoine Gamard, maître peintre, et Nicolas Lenoir, maître horloger, au profit d'Antoine Simon Gamard, âgé de 14 ans, fils d'Antoine. Logé, nourri, blanchi par son père. Moyennant 300 livres, 3 mai 1729; MC/ET/XVIII/519
    - Gamard (Antoine), maître peintre, place Maubert § Brevet d'apprentissage, 3 mai 1729; MC/ET/XVIII/519
      contrat d'apprentissage; Gamard, Antoine
    - Ourry (François) marchand maître tapissier rue des Fossés Saint-Germain-l'Auxerrois § quittance, 17 mai 1729; MC/ET/XVIII/519
      quittance; Ourry, François
    - Maillet (Charles Jacques) relieur doreur rue d'Ecosse § Mariage de .., 12 juin 1729; MC/ET/XVIII/519
      contrat de mariage; Maillet, Charles Jacques
    - Douceur (François) relieur doreur rue d'Ecosse § Mariage de la fille de .., 12 juin 1729; MC/ET/XVIII/519
      contrat de mariage; Douceur, François
    - Maillet (Jacques) relieur doreur rue Charretière § Mariage du fils de .., 12 juin 1729; MC/ET/XVIII/519
    - Brussart (René), peintre en miniature, à présent à La Haye en Hollande § Renonciation, 24 juin 1729; MC/ET/XVIII/519
      renonciation; Brussart, René
    - Godard (Guillaume) maître maçon à Paris § Inventaire après le décès de .., 8 juillet 1729; MC/ET/XVIII/519
      inventaire; Godard, Guillaume
    - Laubertaux (Hilaire) marchand tapissier; rue Saint-Antoine § Transport de rente, 11 juillet 1729; MC/ET/XVIII/519
      transport de droits; Laubertaux, Hilaire
    - Godard (Nicolas) maître maçon rue des Bernardins § partage, 23 juillet 1729; MC/ET/XVIII/519
      partage; Godard, Nicolas
  - Minutes. 1729, septembre - 1729, décembre, septembre 1729 - décembre 1729; MC/ET/XVIII/520
    - Procuration donné par Louis Leroux, peintre, malade hospitalisé à l'Hôtel-Dieu, à François Leroux, son fils, peintre et médailleur de l'académie de Saint-Luc à Paris., 14 septembre 1729; MC/ET/XVIII/520
      procuration; Hôtel-Dieu; Leroux, François; Leroux, Louis; graveur; peintre
    - Délivrance de legs à Louis Leroux fils maître peintre, demeurant rue de la Bûcherie, et François Leroux, peintre et médailleur à Paris., 3 octobre 1729; MC/ET/XVIII/520
      délivrance de legs; Bûcherie (rue de la); Leroux, François; Leroux, Louis (fils); graveur; peintre; peintre
    - Colin (Charles) architecte et entrepreneur de bâtiments à Paris § Mainlevée et décharge, 11 octobre 1729; MC/ET/XVIII/520
      Colin, Charles
    - Desessart (Marc Antoine) fondeur rue des Postes § bail, 22 octobre 1729; MC/ET/XVIII/520
      bail; Desessart, Marc Antoine
    - Selgen (François) tourneur rue de Lourcine § Mariage de .., 23 octobre 1729; MC/ET/XVIII/520
      contrat de mariage; Selgen, François
    - Nicolas (Philippe) maître maçon, entrepreneur de bâtiments rue de Beauvais § transport et délégation, 4 décembre 1729; MC/ET/XVIII/520
      Nicolas, Philippe
    - Benardet (Anne François) menuisier grande rue du fg. du Temple § Vente, 10 décembre 1729; MC/ET/XVIII/520
      acte de vente; Benardet, Anne François
    - Fargeau (Jean) maître maçon, architecte, entrepreneur de bâtiments à Paris § Vente, 10 décembre 1729; MC/ET/XVIII/520
      acte de vente; Fargeau, Jean
    - Rolland (Claude) maître sculpteur rue Notre Dame des Bonnes Nouvelles § Constitution, 30 décembre 1729; MC/ET/XVIII/520
      constitution de rente; Rolland, Claude
  - Minutes. 1730, janvier - 1730, avril, janvier 1730 - avril 1730; MC/ET/XVIII/521
    - Brière (Roch) maître maçon; rue du fg. Saint-Denis § obligation et mainlevée, 10 janvier 1730; MC/ET/XVIII/521
      obligation; Brière, Roch
    - Maillet (Jacques) maître relieur doreur rue Charretière § transport de rente, 12 janvier 1730; MC/ET/XVIII/521
      transport de droits; Maillet, Jacques
    - Piednoir (Jean Pierre) ébéniste fg. Saint Antoine § transaction, 18 janvier 1730; MC/ET/XVIII/521
      accord; Piednoir, Jean Pierre
    - Guyet (Michel) tailleur de pierres à Tours § Compte et obligation, 21 janvier 1730; MC/ET/XVIII/521
      obligation; Guyet, Michel
    - Hochereau (Louis) maître relieur doreur rue du Mont Saint-Hilaire § bail, 23 janvier 1730; MC/ET/XVIII/521
      bail; Hochereau, Louis
    - Royer (Pierre) horloger à Ville parisis § obligation rapportée, 28 janvier 1730; MC/ET/XVIII/521
      obligation; Royer, Pierre
    - Transaction et délivrance de legs concernant Pierre Louis Subro, peintre professeur à l'académie de Saint-Luc, demeurant quai Pelletier., 31 janvier 1730; MC/ET/XVIII/521
      accord; délivrance de legs; Pelletier (quai); Subro, Louis; peintre; enseignant
    - Doublet (Jacques) horloger à Dourdan § Vente, 13 mars 1730; MC/ET/XVIII/521
      acte de vente; Doublet, Jacques
    - Legrix (Gabriel) maître fondeur rue aux Fèvres § Inventaire après le décès de .., 23 mars 1730; MC/ET/XVIII/521
      inventaire; Legrix, Gabriel
    - Desireux (Pierre) maître émailleur, marchand verrier .. rue Saint Denis § Quittance, 31 mars 1730; MC/ET/XVIII/521
      quittance; Desireux, Pierre
    - Barbo (Denis) maître menuisier Cul de Sac Saint-Etienne du Mont § Mariage de la fille de .., 24 avril 1730; MC/ET/XVIII/521
      contrat de mariage; Barbo, Denis
    - Demoy (Vincent) maître tourneur rue Verderet § Mariage de .., 24 avril 1730; MC/ET/XVIII/521
      contrat de mariage; Demoy, Vincent
  - Minutes. 1730, mai - 1730, août, mai 1730 - août 1730; MC/ET/XVIII/522
    - Dambanet (Abraham) maître ébéniste rue Copeau § Mariage de .., 2 février 1710; MC/ET/XVIII/522
      contrat de mariage; Dambanet, Abraham
    - Gabriel (Jacques Guillaume) maître maçon à Paris § Consentement et mainlevée, 3 mai 1730; MC/ET/XVIII/522
      Gabriel, Jacques Guillaume
    - Inventaire après décès de Jean-Baptiste Boivin, prêtre, docteur en théologie en la maison royale de Navarre, demeurant rue de la Juiverie, dont la prisée de la bibliothèque., 16 mai 1730; MC/ET/XVIII/522
      Précisions sur les fonctions: docteur (théologie)
      inventaire après décès; Juiverie (rue de la); Boivin, Jean-Baptiste; prêtre
    - Inventaire de la bibliothèque de P. Touraine, diacre au diocèse de Coutances, doyen de la nation de Normandie, demeurant rue des Fossés-Saint-Victor., 19 mai 1730; MC/ET/XVIII/522
      inventaire; Fossés-Saint-Victor (rue des); Touraine, P.; ecclésiastique
    - Hanique (Claude) maître doreur rue des Gravilliers § Procès-verbal, 20 mai 1730; MC/ET/XVIII/522
      Hanique, Claude
    - Masse (Michel), marchand orfèvre joaillier, rue Saint-Louis, paroisse Saint-Barthélemy § Partage, 25 mai 1730; MC/ET/XVIII/522
      partage; Masse, Michel
    - Regnault (Thomas) maître maçon rue de Loursine § donation, 30 mai 1730; MC/ET/XVIII/522
      donation; Regnault, Thomas
    - Dussart (Lazare) maître menuisier rue du Murier § quittances, 31 mai 1730; MC/ET/XVIII/522
      quittance; Dussart, Lazare
    - Dereize (Alexis) maître doreur rue de la Pelleterie § transaction, 11 juin 1730; MC/ET/XVIII/522
      accord; Dereize, Alexis
    - Maillet (Jacques) libraire, relieur doreur rue Charretière § Mariage du fils de .., 11 juin 1730; MC/ET/XVIII/522
    - Maillet (Charles Jacques) relieur doreur rue d'Ecosse § Mariage de .., 11 juin 1730; MC/ET/XVIII/522
    - Masson (Nicolas), menuisier, à Bourg-la-Reine § Bail à .., 16 juin 1730; MC/ET/XVIII/522
      bail; Masson, Nicolas
    - Legrix (Gabriel) maître fondeur à Paris § Procuration des héritiers de .., 22 juin 1730; MC/ET/XVIII/522
      procuration; Legrix, Gabriel
    - Mansienne (Jean Louis) maître graveur rue Saint Louis, paroisse Saint-Barthélemy § Mariage de .., 30 juillet 1730; MC/ET/XVIII/522
      contrat de mariage; Mansienne, Jean Louis
    - Lapierre (Nicolas), maître peintre et doreur, rue Perdue § désistement de plainte, 25 août 1730; MC/ET/XVIII/522
      Lapierre, Nicolas
  - Minutes. 1730, septembre - 1730, décembre, septembre 1730 - décembre 1730; MC/ET/XVIII/523
    - Devis et marché de maçonnerie, charpenterie et autres pour la construction d'un bâtiment sur une place en masure sise rue de la Savonnerie, fait par Denis Marin, maître maçon entrepreneur, suivant des plans et rapport faits par Jean-Baptiste Loir, architecte., 14 septembre 1730; MC/ET/XVIII/523
      devis; marché; Savonnerie (rue de la); Loir, Bernard Jean-Baptiste (?); Marin, Denis; architecte; chef d'entreprise; maçon
    - Sauvé (Claude) maître tapissier rue du Haut Moulin § apprentissage, 3 octobre 1730; MC/ET/XVIII/523
      contrat d'apprentissage; Sauvé, Claude
    - tapissier (apprentissage) § Contrat pour 6 ans, entre Antoine Charpentier, bourgeois de Paris, et Claude Sauve, maître tapissier, au profit de François Charpentier, âgé de 14 ans, fils d'Antoine Logé, nourri, fourni de vin. Moyennant 250 l., 3 octobre 1730; MC/ET/XVIII/523
    - Boucheron (Madeleine) brodeuse rue de Bercy § Mariage de -, 19 octobre 1730; MC/ET/XVIII/523
      contrat de mariage; Boucheron, Madeleine
    - Desneullins (Nicolas Ambroise) marchand tapissier rue de Bercy § Mariage de .., 19 octobre 1730; MC/ET/XVIII/523
      contrat de mariage; Desneullins, Nicolas Ambroise
    - Boucheron (Nicolas) menuisier rue de Bercy § Mariage de la fille de .., 19 octobre 1730; MC/ET/XVIII/523
      contrat de mariage; Boucheron, Nicolas
    - Bail concernant Germain Pinard, architecte à Paris., 5 novembre 1730; MC/ET/XVIII/523
      bail; Pinard, Germain; architecte
    - Truffault (Joseph) maître relieur rue Charretière § procuration, 5 novembre 1730; MC/ET/XVIII/523
      procuration; Truffault, Joseph
    - Bail concernant Jean Pinard, architecte juré du roi et entrepreneur de bâtiments, demeurant rue Saint-Martin., 11 novembre 1730; MC/ET/XVIII/523
      bail; Saint-Martin (rue); Pinard, Jean; architecte; chef d'entreprise
    - Legast (Jean) maître maçon, entrepreneur de bâtiments Rue Saint-Nicolas § bail par la veuve de .., 21 novembre 1730; MC/ET/XVIII/523
      bail; Legast, Jean
    - Peverié (Remi) maître tourneur place Maubert § apprentissage, 21 novembre 1730; MC/ET/XVIII/523
    - Mariage de Jean Pinard, architecte juré expert du roi, demeurant rue Saint-Martin avec Éléonore Françoise Boucher.., 28 novembre 1730; MC/ET/XVIII/523
      contrat de mariage; Saint-Martin (rue); Boucher, Eléonore Françoise; Pinard, Jean; architecte
    - Bail concernant Martin Goupy, architecte juré expert, demeurant rue de la Grande-Truanderie., 7 décembre 1730; MC/ET/XVIII/523
      bail; Grande-Truanderie (rue de la); Goupy, Martin; architecte
    - Bail à Jean Pinard, architecte juré expert, demeurant rue Saint-Martin., 30 décembre 1730; MC/ET/XVIII/523
      bail; Saint-Martin (rue); Pinard, Jean; architecte
    - Buron (Jacques) maître maçon entrepreneur de rue Bourg Tibour § bail, 30 décembre 1730; MC/ET/XVIII/523
      bail; Buron, Jacques
  - Minutes. 1731, janvier - 1731, avril, janvier 1731 - avril 1731; MC/ET/XVIII/524
    - Meusnier (Nicolas), menuisier, à Wissous, Seine-et-Oise § Quittance, 9 janvier 1731; MC/ET/XVIII/524
      quittance; Meusnier, Nicolas
    - Roussel (Claude) maître fondeur rue de la Vieille Draperie § Notoriété aux dires de .., 22 janvier 1731; MC/ET/XVIII/524
      Roussel, Claude
    - Quittance et délégation concernant Jacques Le Pas Dubuisson, architecte juré expert du roi, demeurant rue Saint-Antoine., 23 janvier 1731; MC/ET/XVIII/524
      quittance; procuration; Saint-Antoine (rue); Le Pas du Buisson, Jacques; architecte
    - Panet (Charles) maître faïencier rue de la Bucherie § transport de rente, 1er février 1731; MC/ET/XVIII/524
      transport de droits; Panet, Charles
    - Piénoir (Jean Pierre François) ébéniste fg. Saint-Antoine § quittance, 1er février 1731; MC/ET/XVIII/524
      quittance; Piénoir, Jean Pierre François
    - Bruzant (Georges) maître menuisier rue des Mauvais Garçons § Inventaire après le décès de la nièce de .., 8 février 1731; MC/ET/XVIII/524
      inventaire; Bruzant, Georges
    - Josse (Jean), maître peintre, rue Neuve Saint-Etienne du Mont § Quittance et partage, 14 février 1731; MC/ET/XVIII/524
      partage; quittance; Josse, Jean
    - Guiton Laugevint (François) maçon rue des Sept Voies § Inventaire après le décès du premier mari de la femme de .., 15 février 1731; MC/ET/XVIII/524
      inventaire; Guiton Laugevint, François
    - Huet (Grégoire) maître menuisier rue Saint-Victor § obligation et délégation, 17 février 1731; MC/ET/XVIII/524
      obligation; Huet, Grégoire
    - Vente de meubles dont une tapisserie de l'Histoire de Don Quichotte., 16 mars 1731; MC/ET/XVIII/524
      acte de vente
    - Dupré (François) marchand tapissier rue de Seine § Vente de meubles, 17 mars 1731; MC/ET/XVIII/524
      acte de vente; Dupré, François
    - Delahaye (Pierre), marchand orfèvre joaillier, quai des Orfèvres § Brevet d'obligation, 3 avril 1731; MC/ET/XVIII/524
    - Chrestien (Denis) maître maçon à Lagny près Paris § quittance rapportée, 4 avril 1731; MC/ET/XVIII/524
      quittance; Chrestien, Denis
    - Girardin (Félix) entrepreneur de bâtiments du Roi à Paris § bail à la veuve de .., 11 avril 1731; MC/ET/XVIII/524
      bail; Girardin, Félix
    - Bataille (Antoine) relieur doreur rue Charretière § Bail, 11 avril 1731; MC/ET/XVIII/524
      bail; Bataille, Antoine
    - Dusable (Pierre) maître maçon rue des Ecouffes § Accommodement, compte et quittance, 24 avril 1731; MC/ET/XVIII/524
      quittance; Dusable, Pierre
    - Girault (Pierre) entrepreneur de bâtiments du Roi rue de Gesvres § Notoriété aux dires de..., 25 avril 1731; MC/ET/XVIII/524
      Girault, Pierre
    - Bruzant (Georges) maître menuisier rue des Mauvais Garçons § Conventions, 26 avril 1731; MC/ET/XVIII/524
      Bruzant, Georges
  - Minutes. 1731, mai - 1731, août, mai 1731 - août 1731; MC/ET/XVIII/525
    - Moulinet (Benoist) marchand joaillier lapidaire rue Montagne Sainte-Geneviève § acte de notoriété aux Livres de .., 25 mai 1731; MC/ET/XVIII/525
      Moulinet, Benoist
    - Maillet (Jacques) libraire relieur doreur rue Charretière § Inventaire après le décès de .., 30 mai 1731; MC/ET/XVIII/525
    - Maillet (Charles Jacques) libraire relieur doreur rue des Carmes § Inventaire après le décès du père de .., 30 mai 1731; MC/ET/XVIII/525
      inventaire; Maillet, Charles Jacques
    - Duflos (Guillaume), marchand orfèvre joaillier, place Dauphine § Apprentissage, 3 juin 1731; MC/ET/XVIII/525
      contrat d'apprentissage; Duflos, Guillaume
    - Orfèvre joaillier (apprentissage) § Contrat pour 8 ans, entre Guillaume Gallot, charpentier, et Augustin Duflas, marchand orfèvre joaillier, au profit de Guillaume Gallot, âgé de 12 ans, fils de Guillaume. Nourri, logé. Moyennant 500 l., 3 juin 1731; MC/ET/XVIII/525
    - Maillet (Charles Jacques) libraire relieur doreur rue des Carmes § Acommodement et partage, 8 juin 1731; MC/ET/XVIII/525
      partage; Maillet, Charles Jacques
    - Maillet (Jacques) libraire relieur doreur rue Charretière § Accommodement et partage de la succession de .., 8 juin 1731; MC/ET/XVIII/525
    - Mariage de la fille de Jean Thiercelet, maître maçon entrepreneur de bâtiments, demeurant place Maubert., 10 juin 1731; MC/ET/XVIII/525
      contrat de mariage; Maubert (place); Thiercelet, Jean; chef d'entreprise; maçon
    - Roy (Romain) maître serrurier rue Neuve Saint Denis § Mariage du fils de .., 10 juin 1731; MC/ET/XVIII/525
      contrat de mariage; Roy, Romain
    - Notoriété du décès de Jean Forgeot, architecte des bâtiments du roi, demeurant à Versailles., 25 juin 1731; MC/ET/XVIII/525
      notoriété; Versailles (Yvelines); Forgeot, Jean; architecte
    - Mariage de la servante de Benoît Audran, graveur ordinaire du roi en son académie royale, demeurant aux Gobelins., 5 juillet 1731; MC/ET/XVIII/525
      contrat de mariage; Gobelins (manufacture des); Audran, Benoît; graveur
    - Délégation et transport concernant Jean Pinard, architecte juré expert du roi, demeurant rue des Prêtres., 13 juillet 1731; MC/ET/XVIII/525
      procuration; cession; Prêtres (rue des); Pinard, Jean; architecte
  - Minutes. 1731, septembre - 1731, décembre, septembre 1731 - décembre 1731; MC/ET/XVIII/526
    - Bataille (Antoine) maître relieur doreur rue Charretière § Constitution, 15 octobre 1731; MC/ET/XVIII/526
      constitution de rente; Bataille, Antoine
    - Constitution concernant Jean Pinard, architecte juré expert du roi, demeurant rue des prêtres., 18 octobre 1731; MC/ET/XVIII/526
      constitution de rente; Prêtres (rue des); Pinard, Jean; architecte
    - Robert (Antoine) maître serrurier au Marché Neuf § Compte de loyers et obligation, 26 octobre 1731; MC/ET/XVIII/526
      obligation; Robert, Antoine
    - Desjardins (Nicolas) maître serrurier rue des Amandiers § Mariage du fils de .., 28 octobre 1731; MC/ET/XVIII/526
      contrat de mariage; Desjardins, Nicolas
    - Desjardins (Nicolas) Serrurier rue des Amandiers § Mariage de .., 28 octobre 1731; MC/ET/XVIII/526
    - Mercier (Jean-Baptiste), marchand orfèvre, rue Saint-Antoine § Bail, 15 novembre 1731; MC/ET/XVIII/526
      bail; Mercier, Jean-Baptiste
    - Audouart (Sébastien) marchand tapissier gr. rue du fg. Saint-Jacques du Haut Pas § bail, 13 décembre 1731; MC/ET/XVIII/526
      bail; Audouart, Sébastien
  - Minutes. 1732, janvier - 1732, avril, janvier 1732 - avril 1732; MC/ET/XVIII/527
    - Delaunay (Charles) maçon, entrepreneur de bâtiments à Fontenay aux Roses § devis et marché (réparations urgents), 5 janvier 1732; MC/ET/XVIII/527
      devis; marché; Delaunay, Charles
    - Lehardy (Hyacinthe) maître serrurier rue du Chantre § bail, 29 janvier 1732; MC/ET/XVIII/527
      bail; Lehardy, Hyacinthe
    - Macret (Arnoult Guillaume) maître maçon, entrepreneur de bâtiments rue Saint-Victor § Mariage de .., 10 février 1732; MC/ET/XVIII/527
      contrat de mariage; Macret, Arnoult Guillaume
    - Descourtieux (Jean), marchand orfèvre joaillier, à Paris § Transport de rente, 22 février 1732; MC/ET/XVIII/527
      transport de droits; Descourtieux, Jean
    - Colsonnet (Pierre) menuisier à Lizy proche Meaux § décharge et procuration, 3 mars 1732; MC/ET/XVIII/527
      procuration; Colsonnet, Pierre
    - Guillemain (Pierre) maître menuisier Grande rue du fg. Saint Jacques § Constitution, 21 avril 1732; MC/ET/XVIII/527
      constitution de rente; Guillemain, Pierre
  - Minutes. 1732, mai - 1732, août, mai 1732 - août 1732; MC/ET/XVIII/528
    - Miché (Jacques) architecte juré expert du Roi à Paris § Partage de la succession de .. et de sa veuve, 29 mai 1722; MC/ET/XVIII/528
    - Lefebure (Jean), bedeau de l'église de Saint-Yves et peintre à Paris, rue Saint-Jacques § Mariage de, 11 mai 1732; MC/ET/XVIII/528
    - Bauvau (Léonard) maître menuisier rue Poissonnière § Bail à .., 13 mai 1732; MC/ET/XVIII/528
      bail; Bauvau, Léonard
    - Maillet (Charles Jacques) maître relieur doreur à Paris § Constitution, 20 mai 1732; MC/ET/XVIII/528
      constitution de rente; Maillet, Charles Jacques
    - Maillet (Jacques) maître relieur doreur à Paris § Constitution au profit du fils de feu .., 20 mai 1732; MC/ET/XVIII/528
      constitution de rente; Maillet, Jacques
    - Roch (Antoine) entrepreneur de bâtiments à Paris § Apprentissage du fils de feu .., 22 mai 1732; MC/ET/XVIII/528
      contrat d'apprentissage; Roch, Antoine
    - Lasseret (Antoine) tourneur en argent au Pont au Change en qualité d'exécuteur testamentaire § Inventaire, 27 mai 1732; MC/ET/XVIII/528
      inventaire; Lasseret, Antoine
    - Gernier (Balthasar Henri) maître potier d'étain; place Maubert § Inventaire après le décès de la femme de .., 5 juin 1732; MC/ET/XVIII/528
      inventaire; Gernier, Balthasar Henri
    - Delaporte (Michel) maître Serrurier rue Saint-Victor § quittance de la veuve de .., 7 juin 1732; MC/ET/XVIII/528
      quittance; Delaporte, Michel
    - Philipon (René) maître maçon, entrepreneur de bâtiments rue Bordette § Compte de loyer, 31 juillet 1732; MC/ET/XVIII/528
      Philipon, René